臺灣高等法院臺中分院刑事判決　　　　94年度上易字第1233號
上　訴　人
即　被　告　丙○○
上列上訴人因竊盜案件，不服臺灣苗栗地方法院中華民國94年 8
月18日第一審判決（94年度易字第 465號，起訴案號：臺灣苗栗
地方法院檢察署94年度偵字第1806號），提起上訴，本院判決如
下：
    主  文
上訴駁回。
    事　實
一、丙○○前因恐嚇案件，經法院判處有期徒刑 6月確定，於民
    國（下同）92年11月 3日執行完畢。猶不知悔改，其因自己
    所有之車牌號碼HG─8970號自用小客車所懸掛之車牌業經註
    銷，竟基於為自己不法所有之意圖，於94年4月21日9時30分
    許，在苗栗縣三義鄉勝興村17之 3號乙○○經營之「全鎰汽
    車修理場」內，持乙○○所有而客觀上可供兇器使用之扳手
    1支，竊取賴瑞麟所有而停放在場內待修之車牌號碼TW─588
    1號自用小客車上所懸掛之車牌2面，得手後留供己用，將之
    懸掛於上揭原車牌號碼HG─8970號之自用小客車上。嗣於94
    年 5月21日19時20分許，丙○○駕駛前開車輛行經苗栗縣三
    義鄉三義一橋時為警查獲。
二、案經苗栗縣警察局苗栗分局移送臺灣苗栗地方法院檢察署檢
    察官偵查起訴。
    理  由
一、訊據上訴人即被告丙○○（下稱被告）坦承右揭時地持板手
    拆卸他人車輛之車牌二面，懸掛於其已註銷車牌之車輛之事
    實不諱，惟矢口否認有何竊盜犯行，辯稱：伊因自己車輛逾
    期未檢驗遭吊銷車牌，為圖方便，乃先行借用本件汽車之車
    牌，然伊意僅在借用，並非將之竊為己有，否則大可將整部
    汽車竊走，而非僅拔取車牌，況伊拔取車牌時間為94年 4月
    21日，而該車之車主賴瑞麟於94年 3月24日即已報失竊，並
    非因伊拔取車牌後再報失竊；又伊並非不告而取，乃係當日
    伊前往修理廠時，廠內無一人，伊乃先行借用，隔日即向修
    理廠內員工告知請其轉告老闆娘乙○○，是伊應無竊盜犯意
    云云。然查，被告因其車輛車牌遭註銷而於右揭時地竊取車
    牌懸掛於其所有車輛使用、並非向該修車廠借用等情，業據
    被告於警訊、偵查及原審中供承不諱，核與證人乙○○於警
    訊時證述情節大致相符，並有相片4幀、贓物認領保管單1紙
    附卷扣案可證。而被告及證人乙○○前揭供述中均未有何被
    告拆卸車牌係暫行供用之詞，且證人乙○○於本院審理中復
    供證其迄本件被告為警查獲前均不知廠內送修車輛之車牌遭
    竊等語在卷，可徵被告所辯其於隔日即託人轉告乙○○云云
    ，顯非事實；再參諸被告於94年 4月21日拆卸車牌使用，迄
    其於同年 5月21日為警查獲時，期間已歷時一月，亦證被告
    所辯其僅係先行借用云云，應屬事後翻異卸責之詞，不足採
    信。綜上各節，足認被告前揭原審中之自白核與事實相符，
    而堪採信。是本件事證已臻明確，被告犯行洵堪認定。
二、核被告所為，係犯刑法第321條第1項第 3款之加重竊盜罪。
　　又其前因恐嚇案件，經法院判處有期徒刑 6月確定，於92年
　  11月 3日執行完畢，有臺灣高等法院被告前案紀錄表在卷可
    按，其於執行完畢後之 5年內再犯本件有期徒刑以上之罪，
    為累犯，應依刑法第47條之規定，加重其刑。從而，原審引
    據刑事訴訟法第273條之1第1項、第299條第 1項前段，刑法
　　第321條第1項第 3款、第47條，並審酌被告有多項犯罪紀錄
　  ，素行不佳，暨其犯罪之手段、所生危害及其犯後態度等一
    切情狀，量處被告有期徒刑七月，核原判決之認事用法並無
    不當，量刑亦為妥適，被告徒執前揭情詞否認犯行而提起上
    訴，指摘原判決不當，洵非可採，其上訴為無理由，應予駁
    回。
據上論斷，應依刑事訴訟法第368條，判決如主文。
本案經檢察官甲○○到庭執行職務。
中　　華　　民　　國　　94　　年　　11　　月　　8 　　日
            刑事第三庭    審判長法　官    江  錫  麟
                                法　官    廖  柏  基
                                法　官    林  欽  章
上列正本證明與原本無異。
不得上訴。
                                書記官    巫  彥  佳
中　　華　　民　　國　　94　　年　　11　　月　　8 　　日
附錄論罪科刑法條
刑法第321條
犯竊盜罪而有左列情形之一者，處6月以上、5年以下有期徒刑：
一  於夜間侵入住宅或有人居住之建築物、船艦或隱匿其內而犯
    之者。
二  毀越門扇、牆垣或其他安全設備而犯之者。
三  攜帶兇器而犯之者。
四  結夥三人以上而犯之者。
五  乘火災、水災或其他災害之際而犯之者。
六  在車站或埠頭而犯之者。
前項之未遂犯罰之。
